臺灣彰化地方法院刑事判決
111年度訴字第1110號
公  訴  人  臺灣彰化地方檢察署檢察官
被      告  陳品睿



上列被告因加重詐欺等案件，經檢察官提起公訴（111年度偵緝
字第702號），本院判決如下：
    主    文
陳品睿被訴如附表編號1部分（即被害人陳可姍部分），公訴不
受理。
    理    由
一、公訴意旨略以：被告陳品睿（所涉違反組織犯罪防制條例罪
    嫌部分，前經臺灣雲林地方檢察署檢察官以110年度偵字第7
    911號起訴書提起公訴，不在本件起訴範圍內）與林明憲（
    涉嫌詐欺罪嫌業經移送併辦）於民國110年3月間某日，加入
    真實姓名年籍不詳成年人所屬具持續性、牟利性之詐欺性犯
    罪組織集團，由陳品睿負責交付人頭帳戶提款卡給車手、並
    收取車手交付之收水款項轉交上手詐騙集團成員，林明憲則
    負責持陳品睿交付之提款卡領取詐騙款項，2人可獲取提領
    金額3%報酬。嗣陳品睿、林明憲及所屬詐欺集團成員意圖為
    自己不法所有，基於3人以上共同犯詐欺取財、違反洗錢防
    制法之犯意聯絡及行為分擔，先由不詳詐欺集團機房成員撥
    打電話予如附表編號1所示之被害人，以如附表編號1所示之
    詐騙方式，致如附表編號1所示之被害人陷於錯誤，而將受
    騙款項匯款至如附表編號1所示之人頭帳戶內。陳品睿、林
    明憲再依詐欺集團成員指示，由陳品睿至不詳之特定地點拿
    取該集團成員以不詳方式取得之如附表編號1所示之人頭帳
    戶即許家瑋名下台新國際商業銀行帳號000-00000000000000
    號帳戶之金融卡後，再交由林明憲於如附表編號1所示之提
    領時間，至如附表編號1所示之地點，提領如附表編號1所示
    之款項，提領完畢後，由陳品睿依詐欺集團成員之指示，將
    領得之款項在不詳地點，交付上手詐欺集團綽號「哥」之成
    員，以此等利用人頭帳戶、提領現金之方式隱匿犯罪所得，
    因認被告就附表編號1部分，涉犯刑法第339條之4第1項第2
    款之3人以上共同犯詐欺取財罪、洗錢防制法第14條第1項之
    一般洗錢罪等罪嫌（附表編號2部分，由本院另行審結）。
二、按同一案件繫屬於有管轄權之數法院者，由繫屬在先之法院
    審判之；案件有依第8條之規定不得為審判者，法院應諭知
    不受理之判決，並得不經言詞辯論為之，刑事訴訟法第8條
    前段、第303條第7款、第307條分別定有明文。是以同一案
    件繫屬於有管轄權之數法院，除已依刑事訴訟法第8條但書
    規定「經共同之直接上級法院裁定，亦得由繫屬在後之法院
    審判」者外，原則上應由繫屬在先之法院審判之。
三、經查：
 1、被告陳品睿（下稱被告）所涉如附表編號1所示犯行，業經
    臺灣臺中地方檢察署檢察官認被告係涉犯刑法第339條之4第
    1項第2款之3人以上共同犯詐欺取財罪，及洗錢防制條例第1
    4條第1項之一般洗錢罪等罪嫌，而以110年度偵字第20823、
    21976、23338、23377、23754、27786、27966、29960、313
    00號提起公訴，於111年1月28日繫屬於臺灣臺中地方法院，
    由該院以111年度金訴字第175號審理中（下稱前案）等情，
    有臺灣高等法院被告前案紀錄表、前案起訴書各1份、本院
    電話洽辦公務記錄單2紙附卷足參（見本院卷第35、69至96
    、169至171頁）。
 2、從而，本案檢察官就被告所涉如附表編號1所示犯行，再向
    本院提起公訴，並於111年10月25日繫屬於本院，有本案起
    訴書、臺灣彰化地方檢察署111年10月25日彰檢原敬111偵緝
    702字第1119045125號函上之本院收文戳章（見本院卷第5頁
    ）在卷可憑，顯屬對於已提起公訴之同一犯罪事實向本院重
    行起訴，揆諸首開說明，自應由繫屬在先之臺灣臺中地方法
    院審判，繫屬在後之本院則不得審判，爰不經言詞辯論，逕
    諭知不受理之判決。
據上論斷，應依刑事訴訟法第303條第7款、第307條，判決如主
文。
中　　華　　民　　國　　111 　年　　11　　月　　29　　日
                  刑事第二庭    審判長法官  黃齡玉
                                法      官  王素珍
                                法      官  簡璽容
以上正本證明與原本無異。
如不服本判決應於收受判決後20日內向本院提出上訴書狀，並應
敘述具體理由。其未敘述上訴理由者，應於上訴期間屆滿後20日
內向本院補提理由書( 均須按他造當事人之人數附繕本) 「切勿
逕送上級法院」。
告訴人或被害人對於判決如有不服具備理由請求檢察官上訴者，
其上訴期間之計算係以檢察官收受判決正本之日期為準。
中　　華　　民　　國　　111 　年　　11　　月　　29　　日
                                    書記官  蔡旻珊

附表、
編號 被害人 遭詐騙之過程 匯款時間 匯入款項 （新臺幣） 匯入帳號 提領時間、地點 提領金額(新臺幣) 1 陳可姍  詐欺集團成員佯裝電商人員及銀行人員，於110年3月18日17時27分許陸續撥打電話向陳可姍佯稱其先前購物時誤將其設定為批發商，其需依指示操作解除云云，致陳可姍陷於錯誤，而依指示匯款至台新銀行帳戶。 ①110年3月18日17時53分許 ②110年3月18日18時14分許 ③110年3月18日18時19分許 ④110年3月18日18時23分許    ①2萬9985元  ②4萬9985元 ③3985元 ④2萬9985元 台新國際商業銀行帳號000-00000000000000號帳戶  ①110年3月18日17時59分至18時許、地點不詳 ②110年3月18日18時18分至18時許、地點不詳 ③110年3月18日18時19分至18時20分許、地點不詳 ④110年3月18日18時32分至18時33分許、地點不詳 ①2萬、2萬 ②2萬 ③2萬、1萬 ④2萬、1萬4000元  2 鄭明科 (提出告訴) 詐騙集團於110年3月18日16時19分許撥打電話予告訴人，佯稱因網購作業疏失導致重複扣款，需依指示取消云云，致告訴人陷於錯誤，而依指示匯款至台新銀行帳戶。。　 ①110年3月19日0時21分許 ②110年3月19日0時52分許 ③110年3月19日0時54分許 ①2萬9998元 ②3萬元 ③3萬元 台新國際商業銀行帳號000-00000000000000號帳戶 ①110年3月19日0時24分至25分許、彰化縣○○市○○路000號統一超商彰辭門市 ②110年3月18日0時55分許、彰化縣○○市○○路0段000號統一超商沓澤門市 ①2萬、1萬 ②2萬